臺灣臺中地方法院刑事判決　　　　　　 100年度訴字第2502號
公　訴　人　臺灣臺中地方法院檢察署檢察官
被　　　告　郭建輝
上列被告因違反毒品危害防制條例案件，經檢察官提起公訴（一
００年度毒偵字第一八一二號），本院合議庭裁定進行簡式審判
程序，判決如下：
    主    文
郭建輝施用第一級毒品，累犯，處有期徒刑柒月；扣案之海洛因
壹包（驗餘淨重零點零壹伍捌公克）沒收銷燬之，注射針筒壹支
沒收。又施用第二級毒品，累犯，處有期徒刑伍月。應執行有期
徒刑拾壹月；扣案之海洛因壹包（驗餘淨重零點零壹伍捌公克）
沒收銷燬之，注射針筒壹支沒收。
    犯罪事實
一、郭建輝前因施用第一、二級毒品案件，經本院以九十五年度
    訴字第三一五七號判決分別判處有期徒刑八月及六月，由臺
    灣高等法院臺中分院以九十六年度上訴字第一八三號判決駁
    回上訴確定；又因竊盜案件，經本院以九十五年度易字第三
    五二八號判決判處有期徒刑五月確定；上開三罪嗣經法院依
    中華民國九十六年罪犯減刑條例裁定各減為有期徒刑四月、
    三月、二月十五日，並定應執行刑有期徒刑八月確定，於民
    國九十七年一月三日在監服刑期滿執行完畢。其又因施用毒
    品案件，經觀察、勒戒後，認有繼續施用毒品之傾向，由法
    院裁定施予強制戒治，並於九十二年八月二十五日停止戒治
    付保護管束釋放出所，至九十三年三月二十六日保護管束期
    滿未經撤銷，視為強制戒治執行完畢。惟其又於上開強制戒
    治執行完畢釋放後五年內，於九十五年七月二十三日分別施
    用第一、二級毒品，經前揭本院九十五年度訴字第三一五七
    號判決、臺灣高等法院臺中分院九十六年度上訴字第一八三
    號判決判處徒刑確定。詎郭建輝仍不知悔改，竟基於施用第
    一級毒品之犯意，於一百年五月十一日凌晨一、二時許，以
    將海洛因置於針筒內注射之方式，在其先前位於臺中市○區
    ○○路一三三巷二十一之一號之居所內，施用第一級毒品海
    洛因一次。郭建輝另基於施用第二級毒品之犯意，於一百年
    五月十一日凌晨一、二時許，以將甲基安非他命置於鋁箔紙
    上點火燃燒吸食煙氣之方式，在上址居所內施用第二級毒品
    甲基安非他命一次（郭建輝係先施用海洛因，再施用甲基安
    非他命）。嗣於一百年五月十一日下午四時二十分許，在臺
    中市○區○○路一三三巷二十一號前，因巡邏員警發覺郭建
    輝行跡可疑而上前盤查，經以電腦查詢得悉其有毒品前科紀
    錄，員警並在郭建輝雙手發現留有針孔注射痕跡，乃合理懷
    疑其涉有施用第一級毒品罪嫌，郭建輝始於員警追問下坦承
    前揭施用第一級毒品犯罪情節，並帶同員警返回上址居所，
    由員警徵得其同意入內搜索，當場扣得其所有之海洛因一包
    （驗餘淨重零點零一五八公克），及其所有供施用海洛因使
    用之注射針筒一支。而郭建輝經員警對其採尿送驗後，發現
    其尿液中除呈現海洛因之代謝物嗎啡陽性反應外，並驗出甲
    基安非他命陽性反應，始為警查悉其另涉有前揭施用第二級
    毒品犯行。
二、案經臺中市政府警察局第一分局報告臺灣臺中地方法院檢察
    署檢察官偵查起訴。
    理    由
一、被告郭建輝於準備程序中，先就上開犯罪事實為有罪之陳述
    ，且所犯係死刑、無期徒刑、最輕本刑為三年以上有期徒刑
    以外之罪，經本院合議庭依刑事訴訟法第二百七十三條之一
    第一項之規定，裁定由法官一人獨任進行簡式審判程序，合
    先敘明。
二、上開犯罪事實，業據被告郭建輝於警詢、偵查及本院審理時
    坦承不諱（其於警詢及偵查中僅坦承施用第一級毒品），並
    有行政院衛生署草屯療養院鑑定書一份附卷可稽，及海洛因
    一包（驗餘淨重零點零一五八公克）、注射針筒一支扣案為
    憑。且被告於前揭時、地為警查獲後，經警採其尿液送驗結
    果，確呈嗎啡（施用海洛因者會在其體內代謝為嗎啡成分殘
    留，並經由尿液排出）及甲基安非他命陽性反應，有詮昕科
    技股份有限公司出具之濫用藥物尿液檢驗報告、尿液代號與
    真實姓名對照表各一份在卷可參，足徵被告前揭自白應屬實
    情。而被告前因施用毒品案件，經觀察、勒戒後，認有繼續
    施用毒品之傾向，由法院裁定施予強制戒治，並於九十二年
    八月二十五日停止戒治付保護管束釋放出所，至九十三年三
    月二十六日保護管束期滿未經撤銷，視為強制戒治執行完畢
    。惟其又於上開強制戒治執行完畢釋放後五年內，於九十五
    七月二十三日分別施用第一、二級毒品，經本院九十五年度
    訴字第三一五七號判決、臺灣高等法院臺中分院九十六年度
    上訴字第一八三號判決判處徒刑確定等情，有臺灣高等法院
    被告前案紀錄表、刑案資料查註紀錄表、該案刑事判決各一
    份附卷可按。本案事證已臻明確，被告犯行洵堪認定。
三、查被告郭建輝前因施用毒品案件，經強制戒治執行完畢並釋
    放後，曾於五年內再度施用第一、二級毒品並依法追訴處罰
    ，縱其於本案之施用毒品犯罪時間距離先前強制戒治執行完
    畢釋放已逾五年，仍不合於「五年後再犯」之規定，且因被
    告已於「五年內再犯」，顯見其再犯率甚高，即應依毒品危
    害防制條例第十條之規定處罰（最高法院九十五年第七次刑
    事庭會議決定、最高法院九十七年度第五次刑事庭會議決議
    參照）參照）。核被告所為，係犯毒品危害防制條例第十條
    第一項、第二項之施用第一、二級毒品罪。被告為供自己施
    用之目的而持有上開毒品，其於施用前後持有海洛因及甲基
    安非他命之低度行為，應各為施用之高度行為所吸收，均不
    另論罪。至被告所犯上開二罪間，犯意各別，行為互殊，應
    予分論併罰。查被告前因施用第一、二級毒品案件，經本院
    以九十五年度訴字第三一五七號判決分別判處有期徒刑八月
    及六月，由臺灣高等法院臺中分院以九十六年度上訴字第一
    八三號判決駁回上訴確定；又因竊盜案件，經本院以九十五
    年度易字第三五二八號判決判處有期徒刑五月確定；上開三
    罪嗣經法院依中華民國九十六年罪犯減刑條例裁定各減為有
    期徒刑四月、三月、二月十五日，並定應執行刑有期徒刑八
    月確定，於九十七年一月三日在監服刑期滿執行完畢，有臺
    灣高等法院被告前案紀錄表及刑案資料查註紀錄表在卷可按
    。其受有期徒刑之執行完畢，五年內故意再犯本件法定本刑
    有期徒刑以上之罪，為累犯，均應依法加重其刑。爰審酌被
    告曾因施用毒品犯行接受觀察、勒戒、強制戒治及入監服刑
    ，猶未能從中記取教訓，深切體認毒品危害己身健康之鉅，
    反而再次趁隙施用海洛因及甲基安非他命，顯見被告自制能
    力尚有未足，而有接受相當期間監禁教化之必要，以促其及
    早矯正吸毒惡習；惟念及施用毒品固戕害個人健康至鉅，然
    就他人權益之侵害仍屬有限，且被告於本案為警查獲後，已
    於一百年八月十九日主動進入行政院衛生署草屯療養院所屬
    「茄荖山莊」接受戒毒治療迄今，有該院診斷證明書一份在
    卷足參，足徵被告並非全無戒除毒癮之意念，犯後態度亦屬
    可取；再參以其犯罪目的、手段、於本院審理時坦承全部犯
    行之態度、具有高職肄業學歷之智識程度等一切情狀，分別
    量處如主文所示之刑，並定其應執行之刑，以示懲儆。
四、扣案之海洛因一包（驗餘淨重零點零一五八公克），屬毒品
    危害防制條例第二條第二項第一款所稱之第一級毒品，應依
    同條例第十八條第一項前段之規定，沒收銷燬之。而扣案之
    注射針筒一支，則為被告所有供其施用海洛因使用之物，業
    據其於本院訊問時供承甚明，應依刑法第三十八條第一項第
    二款之規定，宣告沒收。
據上論斷，應依刑事訴訟法第二百七十三條之一第一項、第二百
九十九條第一項前段，毒品危害防制條例第十條第一項、第二項
、第十八條第一項前段，刑法第十一條前段、第四十七條第一項
、第三十八條第一項第二款、第五十一條第五款，判決如主文。
本案經檢察官廖育賢到庭執行職務。
中    華    民    國   100    年    11    月    30    日
                    刑事第七庭  法  官  高文崇
以上正本證明與原本無異。
如不服本判決應於收受送達後10日內向本院提出上訴書狀，並應
敘述具體理由；其未敘述上訴理由者，應於上訴期間屆滿後20日
內向本院補提理由書（均須按他造當事人之人數附繕本）「切勿
逕送上級法院」。
                                書記官  葉卉羚
中    華    民    國   100    年    11    月    30    日
附錄本案論罪科刑法條：
毒品危害防制條例第十條第一項、第二項：
施用第一級毒品者，處六月以上五年以下有期徒刑。
施用第二級毒品者，處三年以下有期徒刑。